臺灣高等法院刑事判決
111年度上訴字第524號      
上  訴  人  
即  被  告  王少軒（原名王銘豐）



選任辯護人  蔣宗翰律師
上  訴  人  
即  被  告  林羽芃





上列上訴人因違反洗錢防制法等案件，不服臺灣士林地方法院11
0年度金訴字第284號，中華民國110年12月22日第一審判決（起
訴案號：臺灣士林地方檢察署110年度偵字第3309號、第5065號
、第6874號、第7638號；移送併辦案號：臺灣士林地方檢察署11
0年度偵字第13774號），提起上訴，本院判決如下：
    主  文
原判決撤銷。
甲○○幫助犯洗錢防制法第十四條第一項之洗錢罪，共貳罪，各處
有期徒刑參月，各併科罰金新臺幣參萬元，罰金如易服勞役，均
以新臺幣壹仟元折算壹日。應執行有期徒刑肆月，併科罰金新臺
幣肆萬元，罰金如易服勞役，以新臺幣壹仟元折算壹日。
乙○○幫助犯洗錢防制法第十四條第一項之洗錢罪，共貳罪，各處
有期徒刑貳月，各併科罰金新臺幣貳萬元，罰金如易服勞役，均
以新臺幣壹仟元折算壹日。應執行有期徒刑參月，併科罰金新臺
幣參萬元，罰金如易服勞役，以新臺幣壹仟元折算壹日。未扣案
之犯罪所得新臺幣貳萬玖仟元，沒收之，於全部或一部不能沒收
或不宜執行沒收時，追徵其價額。
    事  實
一、甲○○（原名王銘豐，民國110年7月28日更名）、乙○○均知金
    融機構帳戶為個人信用之表徵，且申請開立金融帳戶並無任
    何特殊限制，任何人只要有些許款項，均可自行至不同金融
    機構申請開立多數帳戶使用，並預見將自己持用之帳戶存摺
    、印鑑章、提款卡及密碼交付他人使用，該帳戶可能因此供
    不法詐騙份子作為收受、提領詐欺犯罪所得使用，他人提領
    後即產生遮斷資金流動軌跡以逃避國家追訴、處罰之效果。
    乙○○於109年3、4月間，向高中同學「黃馨儀」借款，經「
    黃馨儀」將此事告知男友甲○○後，甲○○基於幫助他人詐欺取
    財及幫助洗錢之不確定故意，向乙○○提議出售帳戶，乙○○因
    需款孔急，亦基於幫助他人詐欺取財及幫助洗錢之不確定故
    意，於109年4月6日向第一商業銀行（下稱第一銀行）石牌
    分行申辦開設帳號00000000000號帳戶（下稱本案第一銀行
    帳戶），並於數日後在臺北市○○區○○路000號前，將本案第
    一銀行帳戶之存摺、印鑑章、提款卡、密碼連同自己身分證
    正反面影本交予甲○○，由甲○○轉交予真實身分不詳之成年人
    ，並將出售本案第一銀行帳戶之報酬新臺幣（下同）1萬3,0
    00元交予乙○○。嗣乙○○於109年7月間，因另有金錢需求，為
    圖獲取出售帳戶之報酬，遂與甲○○另行基於幫助他人詐欺取
    財及幫助洗錢之不確定故意，由乙○○於109年7月3日向台新
    國際商業銀行（下稱台新銀行）申辦開設帳號000000000000
    00號帳戶（下稱本案台新銀行帳戶）後，在臺北市○○區○○路
    000號前，將本案台新銀行帳戶之存摺、印鑑章、提款卡及
    密碼交予甲○○，甲○○交予真實身分不詳之成年人後，將出售
    本案台新銀行帳戶之報酬1萬3,000元交予乙○○，復於109年1
    0月間，匯款給付出售本案帳戶之報酬3,000元予乙○○。而真
    實身分不詳之成年人於109年4月間，取得甲○○交付之乙○○身
    分證影本及本案第一銀行帳戶資料後，於109年4月12日以乙○○之名義，向綠界科技股份有限公司（下稱綠界公司）申辦
    會員（會員編號0000000、帳號000000；下稱本案綠界公司
    會員），綁定本案第一銀行帳戶為該會員之實體銀行帳戶，
    復於109年7月3日新增綁定本案台新銀行帳戶為該會員之實
    體銀行帳戶，並由真實身分不詳之成年人以附表「遭詐騙經
    過」欄所示方式，對附表「被害人」欄所示被害人施以詐術
    ，致各該被害人陷於錯誤，於附表「付款時地、金額」欄所
    示時、地，將各該編號所示金額之款項，以便利商店繳款方
    式，分別存入本案綠界公司會員之會員帳戶，再由真實身分
    不詳之成年人將被害人存入本案綠界公司會員帳戶之款項分
    別匯至本案第一銀行帳戶、本案台新銀行帳戶後，以該等帳
    戶之提款卡提領、轉出，以掩飾、隱匿詐欺犯罪所得之來源
    、去向。嗣附表所示被害人察覺受騙後報警處理，經警循線
    查獲而悉上情（無證據證明甲○○、乙○○知悉詐欺正犯係三人
    以上共同對少年犯詐欺取財罪）。
二、案經附表編號1至4所示之人訴由新北市政府警察局三重分局
    、臺中市政府警察局太平分局及新北市政府警察局蘆洲分局
    分別報請臺灣士林地方檢察署檢察官及臺灣新北地方檢察署
    檢察官偵查起訴及移送併辦。
    理  由
壹、程序方面：
　　按被告以外之人於審判外之言詞或書面陳述，除法律有規定
    者外，不得作為證據；又被告以外之人於審判外之陳述，雖
    不符合同法第159條之1至第159條之4之規定，但經當事人於
    審判程序同意作為證據，法院審酌該言詞陳述或書面陳述作
    成時之情況，認為適當者，亦得為證據。當事人、代理人或
    辯護人於法院調查證據時，知有第159條第1項不得為證據之
    情形，而未於言詞辯論終結前聲明異議者，視為有前項之同
    意，刑事訴訟法第159條第1項及第159條之5分別定有明文。
    查本案言詞辯論終結前，檢察官、被告乙○○、甲○○（下稱被
    告2人）及被告甲○○之辯護人均未就本判決所引用之各該被
    告以外之人於審判外之陳述及所調查之證據主張有刑事訴訟
    法第159條第1項不得為證據之情形，而均同意作為證據（見
    本院卷第267-274頁），本院審酌該證據作成時並無違法及
    證明力明顯過低之瑕疵等情況，認為適當，應有證據能力。
    至於所引其餘非屬供述證據部分，既不適用傳聞法則，亦非
    公務員違背法定程序所取得，依刑事訴訟法第158條之4反面
    解釋，同具證據能力。
貳、實體方面：
一、認定犯罪事實所憑之證據及認定之理由：
(一)被告乙○○部分：
　　上開事實，業據被告乙○○於本院審理時坦承不諱（見本院卷
    第147、276、279頁），並有證人即附表各編號「被害人」
    欄所示之人證述明確；復有如附表各編號「證據」欄所示之
    證據在卷可稽，足認被告乙○○上開任意性自白與事實相符，
    堪予採信。
(二)被告甲○○部分：　　
　　訊據被告甲○○固坦承收受被告乙○○先後提供之本案2個帳戶
    ，並交予他人使用，而涉犯幫助詐欺罪，惟矢口否認有何幫
    助洗錢犯行，辯稱：我承認涉犯幫助詐欺罪，但沒有涉犯幫
    助洗錢云云。辯護人為其辯稱：詐騙集團使用人頭帳戶目的
    在於犯罪，逃避追訴，但不一定會隱匿，被告甲○○提供帳戶
    後，並未經手後續取款或是領款的狀況，應不成立幫助洗錢
    犯行；且被告甲○○前亦有交付帳戶予他人，經臺灣新北地方
    法院110年度易字第131號判決判處幫助犯詐欺取財罪確定（
    下稱「前案」）等節。經查：
 1、按洗錢防制法業於105年12月28日修正公布，並於106年6月2
    8日生效施行（下稱新法）。其立法目的在於防範及制止因
    犯第3條所列之特定犯罪而取得或變得之財物或財產上利益
    及其之孳息，藉由包含處置（即將特定犯罪所得直接予以移
    轉或變更）、分層化（即以迂迴層轉、化整為零之多層化包
    裝方式，掩飾或隱匿特定犯罪所得）及整合（即收受、持有
    或使用他人之特定犯罪所得，使之回流至正常金融體系，而
    得以合法利用享受）等各階段之洗錢行為，使其形式上轉換
    成為合法來源，以掩飾或切斷特定犯罪所得與犯罪之關聯性
    ，而藉以逃避追訴、處罰。而金融帳戶為個人之理財工具，
    政府開放金融業申請設立後，金融機構大量增加，一般民眾
    皆可以存入最低開戶金額之方式自由申請開設金融帳戶，此
    外即無任何特殊之限制，因此一般人申請存款帳戶極為容易
    而便利，且得同時在不同金融機構申請多數存款帳戶使用，
    絕無使用他人帳戶之必要，此為一般日常生活所熟知之常識
    ，故除非有特殊或違法之目的，並為藉此躲避警方追緝，一
    般正常使用之存款帳戶，並無向他人借用、承租或購買帳戶
    存簿及金融卡之必要。再詐欺集團經常利用大量取得之他人
    存款帳戶，以隱匿其財產犯罪之不法行徑，規避執法人員之
    查緝，並掩飾、確保因自己犯罪所得之財物，類此在社會上
    層出不窮之案件，亦經坊間書報雜誌、影音媒體多所報導及
    再三披露而為眾所周知之情事，是以避免此等專屬性甚高之
    物品被不明人士利用為犯罪工具，亦為一般生活所應有之認
    識。行為人提供金融帳戶提款卡及密碼供他人使用，嗣後被
    害人雖匯入款項，然此時之金流仍屬透明易查，在形式上無
    從合法化其所得來源，未造成金流斷點，尚不能達到掩飾或
    隱匿特定犯罪所得之來源、去向及所在之作用，須待款項遭
    提領後，始產生掩飾、隱匿之結果，若無參與後續之提款行
    為，非屬洗錢防制法第2條所稱之洗錢行為，不成立同法第1
    4條第1項一般洗錢罪之正犯；然如行為人主觀上認識該帳戶
    可能作為收受及提領特定犯罪所得使用，他人提領後即產生
    遮斷資金流動軌跡以逃避國家追訴、處罰之效果，仍基於幫
    助之犯意而提供，亦應論以幫助犯同法第14條第1項之一般
    洗錢罪（最高法院108年度台上大字第3101號刑事大法庭裁
    定意旨參照）。
 2、查被告甲○○收受被告乙○○本案2個帳戶之存摺、印鑑章、提
    款卡、密碼後，分別交由身分不詳之人使用，且被告甲○○於
    本案發生時已滿22歲之成年人，並高中時開始打工，案發時
    業有4、5年工作經驗，為有相當之生活經驗與社會歷練之人
    （見本院卷第154頁），則被告甲○○主觀上應可認識取得帳
    戶者可能使用該等帳戶作為收受及提領特定犯罪所得使用，
    他人提領後即產生遮斷資金流動軌跡以逃避國家追訴、處罰
    之效果；然被告甲○○因被告乙○○有金錢需求，並貪圖其所稱
    高額報酬，先後將被告乙○○交付之本案2個帳戶，連同被告
    乙○○身分證影本提供予身分不詳之人使用，因而使該2個帳
    戶之控制權即由取得者享有，雖然上開帳戶之戶名仍為被告
    乙○○，外觀上顯示帳戶之款項係由被告乙○○取得，但實際上
    卻由身分不詳、實際掌控系爭帳戶之人取得，不法份子即可
    藉此隱身於被告乙○○名義後面恣意為之，而洗錢防制法第3
    條第2款明定詐欺取財為洗錢行為之前置犯罪，被告甲○○將
    被告乙○○上開存摺、印鑑章、提款卡及密碼交予他人使用，
    嗣經他人進行詐騙，於附表所示之被害人匯入款項後旋即提
    領，以製造該詐欺金流之斷點，實質上將使該犯罪所得流向
    不明，造成隱匿之效果，自足令犯罪所得之實際去向經由系
    爭帳戶存、提之虛假交易產生混淆，妨害該詐欺犯罪之偵查
    ，自屬幫助他人洗錢犯行，且被告甲○○顯有掩飾特定犯罪所
    得去向之幫助洗錢之不確定故意，亦堪可認定。
 3、至辯護人為被告甲○○辯稱：被告甲○○於「前案」業經判決判
    處幫助詐欺罪確定乙節，查「前案」係經臺灣新北地方檢察
    署檢察官以109年度偵字第30152號認被告甲○○涉犯刑法第30
    條第1項、第339條第1項之幫助詐欺取財罪嫌提起公訴，經
    臺灣新北地方法院以110年度易字第131號判決判處被告甲○○
    幫助犯詐欺取財罪，此有「前案」判決、被告甲○○本院前科
    紀錄表在卷可參（見本院卷第115-117、243-257頁），然被
    告甲○○於「前案」與「本案」就其犯罪之動機、目的、手段
    、犯罪時間、提供之帳戶、被害人所生危害、參與程度等犯
    罪情節，尚非相同；且各法院間依據所持卷證資料之不同，
    本可能產生不同之確信心證，而應各自依據法律獨立審判，
    相互間亦無拘束之效力，是法院基於審判時所持之卷證資料
    ，依據法律為上揭審判，自應基於「本案」審判時所持之卷
    證資料，依據法律獨立審判，當不受「前案」判決之拘束，
    是辯護人前揭主張，尚無從採為有利被告甲○○之認定，附此
    敘明。
(三)綜上所述，被告2人有幫助詐欺取財及洗錢之不確定故意甚
    明。本件事證明確，被告2人犯行均堪認定，應予依法論科
    。
二、論罪之說明：　
(一)按刑法上之幫助犯，係對於犯罪與正犯有共同之認識，以幫
    助之意思，對於正犯資以助力，而未參與犯罪行為者而言，
    如未參與實行構成要件之行為，且係出於幫助之意思，提供
    助力，即屬幫助犯，而非共同正犯（最高法院49年台上字第
    77號判例可資參照）。查被告2人基於不確定故意，先後將
    本案2個帳戶之存摺、印鑑章、提款卡、密碼及被告乙○○之
    身分證影本提供予真實身分不詳之人，使詐騙份子得以被告
    乙○○之名義申辦本案綠界公司會員，對附表所示被害人施以
    詐術，致該等被害人陷於錯誤，分別將款項存入本案綠界公
    司會員帳戶，再自該會員帳戶匯入綁定之本案2個實體帳戶
    後，由詐騙份子自該等實體帳戶將被害人匯入款項予以提領
    轉出，以掩飾、隱匿特定犯罪所得之來源、去向，足認被告
    2人提供本案帳戶及被告乙○○身分證影本之行為，確對詐騙
    份子所為詐欺取財、洗錢犯行資以助力，因無證據證明被告
    2人參與詐欺或洗錢犯行之構成要件行為，或與正犯具有犯
    意聯絡。核被告2人上開所為，均係犯刑法第30條第1項、第
    339條第1項之幫助詐欺取財罪，及刑法第30條第1項、洗錢
    防制法第14條第1項之幫助洗錢罪。
(二)按幫助犯之成立，雖以正犯實行犯罪為成立要件，然幫助犯
    係處罰其幫助行為，有關幫助犯之罪數，仍應以幫助犯之犯
    意及幫助行為之單、複數為斷（最高法院97年度台上字第68
    08號、98年度台上字第5155號判決意旨可資參照）。查被告
    乙○○申辦本案第一銀行帳戶及本案台新銀行帳戶之時間相隔
    近3個月；且被告乙○○於本院審理時，陳稱其於109年3、4月
    間，係因甫於農曆年期間包紅包給長輩，自己無足夠金錢花
    用，經被告甲○○詢問有無平日未使用之帳戶可出售，其表示
    僅有1個中國信託銀行帳戶供平時使用，並無閒置不用之銀
    行帳戶，被告甲○○提議其可申辦新的銀行帳戶出售，其遂申
    辦本案第一銀行帳戶提供予被告甲○○，嗣其於109年7月間，
    因身體狀況不佳住院治療，缺錢花用，始另申辦本案台新銀
    行帳戶提供予被告甲○○等情（見原審金訴卷第48頁至第49頁
    、第99頁）；被告甲○○於原審準備程序時，亦陳稱其於109
    年4月間，向被告乙○○表示提供帳戶可獲取報酬，並將被告
    乙○○提供之本案第一銀行帳戶提供予真實身分不詳之人後，
    被告乙○○於109年7月間，再次向其表示有金錢需求，希望能
    以相同方式賺錢，並提供本案台新銀行帳戶予其交由真實身
    分不詳之人等情（見原審金訴卷第52頁），足認被告乙○○於
    109年4月間申辦本案第一銀行帳戶提供予被告甲○○後，係因
    於同年7月間另有金錢需求，始另行起意，再申辦本案台新
    銀行帳戶交予被告甲○○，其等前後2次提供帳戶之犯意及行
    為顯屬有別，參酌首揭所述，應予分論併罰。
(三)被告2人先後提供本案2個帳戶予身分不詳之人後，詐騙份子
    對數名被害人施以詐術，致被害人將款項存入本案綠界公司
    會員帳戶，再分別匯入該會員帳戶綁定之本案第一銀行帳戶
    及本案台新銀行帳戶，亦即被告2人先後2個幫助行為，分別
    幫助詐騙份子對數名被害人實行數個詐欺犯行，並同時觸犯
    上開數罪名，應依刑法第55條想像競合犯之規定，均從重即
    幫助洗錢罪處斷。　
(四)被告2人基於幫助犯意為上開犯行，為幫助犯，爰均依刑法
    第30條第2項規定，按正犯之刑減輕之。
(五)被告乙○○於本院準備程序及審理時，均坦承將上開2帳戶之
    存摺、提款卡及密碼，交予被告甲○○出售予真實姓名年籍均
    不詳之成年人，而自白其上開幫助犯一般洗錢罪之犯行，爰
    依洗錢防制法第16條第2項之規定，遞減輕其刑。
(六)不適用緩刑之說明：
    查被告2人涉犯本案後，被告乙○○坦承全部犯行、被告甲○○
    僅坦承幫助詐欺犯行；另被告甲○○分別與附表所示5位告訴
    人中之編號2所示己○○、編號4所示戊○○達成和解，此有和解
    契約書影本、告訴人己○○、戊○○撤回告訴等資料在卷可參（
    見本院卷第223-241、287-295頁）。惟本院審酌被告甲○○於
    涉犯本案前，業已有涉犯相同犯罪類型（即「前案」，詳述
    如前），有本院被告甲○○前案紀錄表可參（見本院卷第115
    頁）；被告乙○○因需款孔急，先於109年4月6日申辦本案第
    一銀行帳戶，於數日後即將該帳戶之存摺、印鑑章、提款卡
    、密碼連同自己身分證正反面影本交予被告甲○○再供他人作
    為詐騙工具；於109年7月間，又因有金錢需求再次將其109
    年7月3日申辦之本案台新銀行帳戶存摺、印鑑章、提款卡及
    密碼交予被告甲○○再供他人作為詐騙工具，使取得上開2個
    帳戶之真實身分不詳之成年人，得以利用該2個帳戶，陸續
    詐騙其他被害人將被騙款項匯入該人頭帳戶，且本案被害人
    共計如附表所示之5人，尚有附表編號1、3、5之被害人未得
    到補償，是依其涉案程度及本案犯罪情狀，衡酌上情，認被
    告甲○○、乙○○就本案所宣告之刑（應執刑行分別為有期徒刑
    4月、3月），無以暫不執行為適當之情，本案不宜宣告緩刑
    。
(七)檢察官併辦意旨書記載附表編號5所示被害人因遭詐騙，將
    款項存入本案綠界公司會員帳戶，再經匯至本案實體帳戶並
    經提領、轉出之事實，與起訴書所載本判決附表編號1至4所
    示被害人因遭詐騙將金錢存入本案綠界公司會員之會員帳戶
    後，詐騙贓款經匯入本案實體帳戶並經提領、轉出之犯罪事
    實間，具有想像競合犯之裁判上一罪關係，為起訴效力所及
    ，法院應併予審理。
三、撤銷改判理由及科刑審酌事項：　　
(一)原審以被告2人犯罪事證明確，而予論罪科刑，固非無見。
    惟查：⒈被告2人於原審時否認本案犯行，然於本院準備程序
    及審理時，被告乙○○深知悔悟坦承全部犯行（見本院卷第14
    7、276、279頁），被告甲○○坦承幫助詐欺之犯行，（見本
    院卷第146、276、279頁），而被告2人之犯後態度因素，係
    為原審科刑之事由；且被告乙○○就於本院準備程序及審理時
    ，均坦承上開幫助犯一般洗錢罪之犯行，亦適用洗錢防制法
    第16條第2項之減輕規定。從而，此有利被告2人之科刑事由
    ，原審不及審酌，自有未合。⒉被告甲○○於本院審理期間，
    分別以1萬7,800元、5,000元，與附表編號2所示己○○、編號
    4所示戊○○達成和解，並給付完畢，告訴人己○○、戊○○並撤
    回對被告2人之告訴，此有和解契約書影本、撤回告訴狀等
    在卷可參（見本院卷第223-241、287-295頁），是被告2人
    犯行之量刑基礎已有變更，原審不及審酌，亦有未合。綜上
    ，被告2人上訴主張請求從輕量刑，為有理由；另被告甲○○
    請求給予緩刑，業已論駁如前，雖無理由，然原判決既有上
    開可議之處，即屬無可維持，應由本院予以撤銷改判。　　
    　　　　
(二)自為科刑之說明：
　　爰以行為人之責任為基礎，並審酌被告2人預見將帳戶交付
    他人使用，可能因此幫助他人遂行詐欺及洗錢犯行，竟先後
    提供2個帳戶予他人使用，致附表所示之5位被害人受有損害
    ，並使犯罪追查趨於複雜，已影響社會正常交易安全及秩序
    ，及被害人所受損失之數額；併考量被告乙○○係受被告甲○○
    之提議而提供帳戶，被告甲○○事後復數次詢問被告乙○○有無
    收到警局通知，並稱會教被告乙○○如何處理，顯見被告甲○○
    參與犯罪之程度較被告乙○○為深。又被告2人於原審時否認
    本案犯行，然於本院準備程序及審理時，被告乙○○深知悔悟
    坦承全部犯行，被告甲○○坦承幫助詐欺之犯行，並考量被告
    甲○○於本院審理期間，業與附表編號2所示己○○、編號4所示
    戊○○達成和解，並給付完畢，該2位告訴人並對被告2人撤回
    告訴（詳述如前），惟被告2人仍尚未與附表編號1、3、5所
    示之3位被害人達成和解，該3位被害人所造成之損害並未獲
    得彌補。兼衡被告甲○○高中肄業之教育程度，目前從事防水
    工作，月收入約1至2萬元，未婚、女友目前懷孕，與母親及
    弟弟同住（見本院卷第2787頁）；被告乙○○高職畢業之教育
    程度，目前從事美髮助理工作，月薪2萬5,000元，及其未婚
    、無子女，現與祖父母同住、患有糖尿病（見本院卷第278
    頁）等智識程度及生活狀況。另被告甲○○前因「前案」判決
    判處有罪確定外，無其他犯罪紀錄；被告乙○○前無任何犯罪
    紀錄，此有本院被告前案紀錄表在卷可佐等一切情狀，分別
    量處如主文第2、3項所示之刑，並均諭知罰金易服勞役之折
    算標準。另審酌被告2人前後2次提供帳戶之時間間隔、犯罪
    手法相同等節，依法分別定其等應執行之刑及罰金易服勞役
    之折算標準。
(三)沒收部分：　　
 1、按犯罪所得，屬於犯罪行為人者，沒收之，刑法第38條之1
    第1項前段定有明文。又犯罪所得之物，以實際所得者為限
    ，苟無所得或尚未取得者，自無從為沒收追繳之諭知（最高
    法院89年度台上字第3434號判決意旨參照）。而幫助犯僅對
    犯罪構成要件以外之行為為加功，且無共同犯罪之意思，自
    不適用責任共同之原則，對於正犯所有供犯罪所用或因犯罪
    所得之物，勿庸併為沒收之宣告（最高法院86年度台上字第
    6278號判決意旨參照）。另按犯洗錢防制法第14條之罪，其
    所移轉、變更、掩飾、隱匿、收受、取得、持有、使用之財
    物或財產上利益，沒收之；犯第15條之罪，其所收受、持有
    、使用之財物或財產上利益，亦同，洗錢防制法第18條第1
    項定有明文。惟因洗錢行為之標的是否限於行為人者始得宣
    告沒收，法無明文，是倘法條未規定「不問屬於犯罪行為人
    與否均沒收」時，自仍以屬於被告所有者為限，始應予沒收
    。
 2、被告乙○○於警詢時，陳稱其先後提供本案2個帳戶予甲○○，各自甲○○處取得1萬3,000元之報酬，之後，甲○○另再給付報酬3,000元予其等情（見偵3309卷第10頁），核與被告甲○○所述相符（見原審金訴卷第54頁、本院卷第276頁），足認被告乙○○因本案提供帳戶之行為獲取報酬共計2萬9,000元。嗣被告乙○○於原審準備程序及本院審理時時，雖改稱甲○○表示出售1個帳戶可得1萬3,000元，但其曾向甲○○借2,000元，因此其提供本案第一銀行帳戶予甲○○後，甲○○僅就該帳戶交付報酬1萬1,000元予其等詞（見原審金訴卷第49頁、本院卷第276頁）；然縱被告乙○○曾向甲○○借款，並以出售本案帳戶之部分報酬清償借款，仍僅屬被告乙○○處分本案出售帳戶報酬之行為，與前開犯罪所得數額之認定無違，是應依刑法第38條之1第1項前段規定，就被告乙○○出售本案帳戶之犯罪所得2萬9,000元宣告沒收，復因犯罪所得未據扣案，應依同條第3項規定，於全部或一部不能沒收或不宜執行沒收時，追徵其價額。至被告甲○○於本院審理期間，分別以1萬7,800元、5,000元，與附表編號2所示己○○、編號4所示戊○○達成和解，並給付完畢（詳述如前），然該筆和解金額均為被告甲○○所給付（見本院卷第279、289頁），自無從被告乙○○上開犯罪所得中扣除，併予敘明。
 3、被告甲○○於偵查時，陳稱其未因提供本案帳戶而獲取報酬（
    見偵3309卷第69頁、偵13774卷第170頁），復無證據足以證
    明被告甲○○確因本案犯行獲取利潤而有犯罪所得，即無從宣
    告沒收。
 4、被告甲○○、乙○○係提供本案帳戶予他人使用，而為幫助詐欺
    及幫助洗錢犯行，因無證據證明附表所示被害人遭詐騙交付
    之財物係由被告2人親自收取或提領，亦無證據證明被告2人
    就被害人存入本案綠界公司會員帳戶並匯入本案實體帳戶提
    領之款項，具有事實上之管領處分權限，參酌前開所述，除
    被告乙○○所獲出售帳戶之報酬外，無從就被害人遭詐騙之款
    項，依洗錢防制法第18條第1項或刑法第38條之1第1項前段
    規定對被告2人宣告沒收，附此敘明。
據上論斷，應依刑事訴訟法第369條第1項前段、第364條、第299
條第1項前段，判決如主文。
本案經檢察官張惠菁提起公訴，檢察官張瑞娟到庭執行職務。　
中　　華　　民　　國　　111 　年　　6 　　月　　7 　　日
　　　　　　　　　刑事第十七庭  審判長法　官  鄭水銓  
　　　　　　　　　　　　　　　　　    法　官  沈君玲  
　　　　　　　 　 　　　　　　　　　　法　官  姜麗君  
以上正本證明與原本無異。
如不服本判決，應於收受送達後20日內向本院提出上訴書狀，其
未敘述上訴之理由者並得於提起上訴後20日內向本院補提理由書
（均須按他造當事人之人數附繕本）「切勿逕送上級法院」。
                                      書記官  許俊鴻
中　　華　　民　　國　　111 　年　　6 　　月　　7 　　日
附錄本案論罪科刑法條全文　　　
洗錢防制法第14條第1項
有第2條各款所列洗錢行為者，處7年以下有期徒刑，併科新臺幣
5百萬元以下罰金。
中華民國刑法第339條第1項
意圖為自己或第三人不法之所有，以詐術使人將本人或第三人之
物交付者，處5年以下有期徒刑、拘役或科或併科50萬元以下罰
金。
附表：
編號 被害人 遭詐騙經過 付款時地、金額 證據 1 庚○○（00年0月生，姓名、年籍詳卷） 庚○○於109年6月3日上午，在位於高雄市鼓山區住處，透過網路結識真實身分不詳、暱稱「花花」之成年人，經「花花」引介真實身分不詳、暱稱「超人哥哥」之成年人後，「超人哥哥」向庚○○佯稱在指定投資網路平台儲值，即可獲利等詞，致庚○○陷於錯誤，於右列時、地，依指示將款項存入本案綠界公司會員帳戶。嗣庚○○察覺有異，始悉受騙。 109年6月3日上午7時35分（起訴書誤載為「36分」，應予更正）、同年月8日下午5時40分（起訴書誤載為「41分」，應予更正）許，在高雄市○○區○○○○路0號統一超商人田門市，先後存入1,000元、2,600元。 1.證人庚○○於警詢 時所述（偵6874卷第20至第23頁）。 2.庚○○提供之對話紀錄、網路平台頁面、儲值付款紀錄（偵6874卷第74頁至第77頁）。 3.庚○○提供之統一超商代收款專用繳款證明（偵6874卷第47頁）。 4.本案綠界公司會員帳戶交易明細（偵6874卷第26頁）。    109年6月20日晚間8時9 分（起訴書誤載為「10分」，應予更正）許，在高雄市○○區○○○路0 ○0號統一超商美南門市，存入3,000元。     109年6月25日下午4時27分（起訴書誤載為「28分」，應予更正）許，在高雄市○○區○○路00號統一超商寶來門市，存入3,000元。  2 己○○（00年0月生，姓名、年籍詳卷） 己○○於109年7月15日晚間11時18分許，依Instagram刊登求職廣告所載聯絡方式與對方聯繫後，真實身分不詳、暱稱「花」、「Rex 」等成年人向己○○佯稱依指示儲值參與網路遊戲，即可賺取遊戲幣獲利等詞，致己○○陷於錯誤，於右列時、地，依指示將款項存入本案綠界公司會員帳戶。嗣己○○察覺有異，始悉受騙。 109年7月17日晚間10時12分（起訴書誤載為「13分」，應予更正）許，在臺中市○○區○○○道0 段000號統一超商東洲門市，存入1,000元。 1.證人己○○於警詢時所述（偵5065卷第20至第22頁）。 2.己○○提供之對話紀錄、儲值付款紀錄（偵5065卷第49頁至第58頁）。 3.己○○提供之統一超商代收款專用繳款證明（偵5065卷第48頁）。 4.本案綠界公司會員帳戶交易明細（偵5065卷第23頁）。 3 丁○○（00年00月生，姓名、年籍詳卷） 丁○○於109年間某日，依Instagram刊登廣告所載聯絡方式與對方聯繫，真實身分不詳、暱稱「花花」、「超人哥哥」等成年人向丁○○佯稱依指示儲值參與網路遊戲，即可賺取遊戲幣獲利等詞，致丁○○陷於錯誤，於右列時、地，依指示將款項存入本案綠界公司會員帳戶。嗣丁○○因對方一再指示存款儲值而覺有異，始悉受騙。 109年7月9日晚間8時50分（起訴書誤載為「51分」，應予更正）、同年月18日晚間5時38分（起訴書誤載為「39分」，應予更正）、同年月28日下午4時52分（起訴書誤載為「53分」，應予更正）、55分許，在臺中市○○區○○路0段0號1樓統一超商尚晉門市，先後存入6,000、5,000元、4,500元、4,500元。 1.證人丁○○於警詢時所述（偵3309卷第21至第22頁）。 2.丁○○提供之對話紀錄、遊戲頁面、儲值付款紀錄（偵3309卷第39頁至第47頁）。 3.丁○○提供之統一超商代收款專用繳款證明（偵3309卷第48頁至第49頁）。 4.本案綠界公司會員帳戶交易明細（偵3309卷第36頁）。 4 戊○○（00年0月生，姓名、年籍詳卷） 戊○○於109年6月16日見Instagram刊登操作遊戲平台可獲利之訊息，而與對方聯繫，真實身分不詳、暱稱「花花」、「財神爺來到」等成年人向戊○○佯稱依指示儲值參與網路遊戲，即可賺取遊戲幣獲利等詞，致戊○○陷於錯誤，於右列時、地，依指示將款項存入本案綠界公司會員帳戶。嗣戊○○經師長提醒而覺有異，始悉受騙。 109年6月17日晚間5時56分、同年月30日晚間7時16分許，在臺南市○○區○○路00號統一超商埔園門市，分別存入1,000元、1,000元。 1.證人戊○○於警詢時所述（偵7638卷第19頁至第21頁）。 2.戊○○提供之對話紀錄、儲值付款紀錄（偵7638卷第69頁至第79頁）。 3.戊○○提供之統一超商代收款專用繳款證明、全家超商代收款繳款證明（偵7638卷第80頁至第82頁）。 4.本案綠界公司會員帳戶交易明細（偵7638卷第48頁至第49頁）。    109年7月15日晚間7時41分（起訴書誤載為「43分」，應予更正）許，在臺南市○○區○○路000 號全家超商（起訴書誤載為「統一超商」，應予更正）永康龍橋店，存入2,800元。     109年7月15日晚間7時45分許，在臺南市○○區○○路000○0號統一超商感恩門市，存入2,000元。     109年7月15日晚間8時10分許，在臺南市○○區○○○街00號統一超商鹽行門市，存入2,000元。     109年7月24日中午12時10分許，在臺南市○○區○○路000號統一超商永強門市，存入3,000元。     109年7月24日中午12時15分（起訴書誤載為「16分」，應予更正）許，在臺南市○○區○○街000 號統一超商鑫歐洲門市，存入6,000元。  5 丙○○○○ （00年0月生，姓名、年籍詳卷） 丙○○○○於109年4月初某日 ，見Instagram刊登投資廣告後與對方聯繫，真實身分不詳、暱稱「Momo」之成年人向丙○○○○佯稱依指示儲值，即可參與操作投資獲利等詞，致丙○○○○陷於錯誤，於右列時、地，依指示將款項存入本案綠界公司會員帳戶。嗣丙○○○○察覺有異，始悉受騙， 109年7月1日上午10時25分許，在臺中市○區○○○路000號統一超商鄉林夏門市，存入2,600元。 1.證人丙○○○○於警詢時所述（偵13774卷第17頁至第18頁）。 2.丙○○○○提供之對話紀錄、網頁紀錄、儲值付款紀錄（偵13774卷第27頁至第31頁）。 3.丙○○○○提供之統一超商代收款專用繳款證明（偵13774卷第25頁）。 4.本案綠界公司會員帳戶交易明細（偵13774卷第178頁至第179頁）。